# 处置超额亏损的联营企业问题

提问人：liuyangxs 时间：2019-04-01 12:02:24
请教：A 公司持有 B 公司 10% 的股权，B 公司 18 年末报表实收资本1000 万元，未分配利润-1500 万元，所有者权益其他项均为零。A 公司账面长投已经冲减为零，在备查簿登记了超额亏损。AB 公司之间没有其他合同协议。现将 B公司以名义价一元钱出售，请问 A 公司应该怎么做账务处理？

回答人：chenyiwei
因为长投账面价值已经冲减为零，故按 1 元名义价格出售时，确认投资收益 1 元即可。